【裁判字號】    89,自緝,138
【裁判日期】    890308
【裁判案由】    詐欺
【裁判全文】
臺灣臺中地方法院刑事判決                        八十九年度自緝字第一三八號
    自  訴  人  乙○○
    被      告  甲○○○
右列被告因詐欺案件，經自訴人提起自訴，本院判決如左：
    主  文
甲○○○無罪。
    理  由
一、自訴意旨略以：被告甲○○○意圖為自己不法之所有，於民國八十三年四月五日
    至臺中市○○路四十二號向自訴人乙○○表示其店內裝潢急需用錢為由，要求借
    款新臺幣（下同）五十萬元，並稱待同年五月二十日標會後定可還款等語，使自
    訴人信以為真，且認被告係經營南美咖啡店，生意不錯，且被告之夫為自訴人以
    前之會計，因而陷於錯誤，以半月為期，不收利息，借款四十一萬元予被告甲○
    ○○，被告並簽發一紙以其個人為發票人、發票日八十三年四月六日，金額四十
    一萬元之本票一紙為憑。嗣自訴人於八十三年五月二十日後向被告索款，被告以
    合會未標到，要求延期一月後清償，迄同年七月二十日自訴人向被告催討未果，
    復於同年八月二十日上開咖啡店關門，被告不知去向，自訴人復至被告台中市○
    ○街住處尋訪，該處亦門庭深鎖，自訴人始知受騙，因認被告甲○○○係犯刑法
    第三百三十九條第一項詐欺罪嫌云云。
二、按犯罪事實應依證據認定之，無證據不得推定其犯罪事實，刑事訴訟法第一百五
    十四條定有明文。又認定不利於被告之事實須依積極證據，苟積極證據不足為不
    利於被告事實之認定時，即應為有利於被告之認定，更不必有何有利之證據。且
    告訴人之指訴係以使被告受刑事訴追為目的，是其陳述是否與事實相符，仍應調
    查其他證據以資審認（最高法院三十年上字第八一六號、五十二年台上字第一三
    ００號判例參照）。
三、訊據被告甲○○○對自訴人持有之面額四十一萬元本票係渠簽發之事實固供承不
    諱，惟堅決否認有何詐欺犯行，辯稱渠根本不認識自訴人乙○○，渠係向地下錢
    莊借款而簽發上開本票等語。經查：自訴人乙○○雖稱被告甲○○○本人於八十
    三年四月五日開口向渠借五十萬元，渠只借四十一萬元，是在中市○○路四十二
    號向渠借款，渠知道被告有經營南美咖啡店，被告稱要裝潢缺錢，渠才借款予被
    告，當日被告即簽發面額四十一萬元之本票給渠，被告之夫是渠以前的會計，去
    過其家中才會與被告認識，渠當時是想朋友間互相幫忙，沒想到其借錢不還云云
    （見本院八十七年十二月二十八日訊問筆錄）。惟待被告通緝到案後，復稱渠實
    係借款五十萬元予其友人李基華，是項借款實係李基華借的，李某現已「跑路」
    ，被告並未當面向渠借款，是李基華借給被告的，渠事後才知道，借款時渠並不
    認識被告，自訴狀指訴被告向渠借款等內容均係依李基華敘述，渠不太記得被告
    之夫是否為渠會計，至本票係李基華所交付等語。其就借款時自訴人與被告彼此
    並不認識、被告並非向自訴人借款、被告亦未交付面額四十一萬元之本票予自訴
    人等情，自訴人與被告所述互核相符，顯見被告確未曾向自訴人借款，自訴人稱
    被告至臺中市○○路四十二號向其借款、係被告本人向渠開口借錢、被告之夫為
    渠以前之會計、去過其家中才會與被告認識云云，均係杜撰不實事項以誣攀被告
    。被告既根本未向自訴人借款，更遑論被告有無施以詐術向自訴人詐欺。自訴人
    所指訴之內容即係無中生有，被告自無涉犯詐欺犯行之可能。此外，本院復查無
    其他積極證據足以證明被告有自訴人所指訴之犯行，不能證明被告犯罪，爰依法
    諭知被告無罪之判決。
據上論斷，應依刑事訴訟法第三百四十三條、第三百零一條第一項，判決如主文。
中      華      民      國      八十九      年      三    月    八      日
                                      臺灣臺中地方法院刑事第七庭
                                          法  官  陳  葳
右正本證明與原本無異。
如不服本判決，應於判決送達後十日內向本院提出上訴狀，上訴於臺灣高等法院臺中
分院( 須附繕本 )。
                                          書記官
中      華      民      國      八十九      年      三    月    八      日


司法院資訊處製作；財團法人民間司法改革基金會備份。
